【裁判字號】    97,交簡上,24
【裁判日期】    971015
【裁判案由】    公共危險
【裁判全文】
臺灣花蓮地方法院刑事裁定            97年度交簡上字第24號
上  訴  人  臺灣蓮地方法院檢察署檢察官
被      告  甲○○
上列上訴人因被告公共危險案件，不服本院花蓮簡易庭97年度花
交簡字第296 號中華民國97年6 月30日第一審判決（聲請簡易判
決處刑案號：96年度偵字第5693號）提起上訴，本院管轄之第二
審合議庭判決如下：
    主  文
原判決撤銷。
甲○○犯不能安全駕駛動力交通工具罪，處拘役參拾日，如易科
罰金，以新台幣壹仟元折算壹日。緩刑參年。
    事  實
一、甲○○於民國96年12月4 日凌晨零時許，在花蓮縣花蓮市○
    ○街「和歌山KTV」 店內飲用高粱酒後，已達不能安全駕駛
    動力交通工具之程度，竟仍於酒後駕騎車牌號碼AQ9-319 號
    重型機車，沿花蓮市○○路由西往東方向行駛，於同日凌晨
    3 時20分許，行經花蓮市○○路○○  路口時，因駕駛過程
    車身搖擺不定，為警攔查並實施酒精測試測得其呼氣酒精濃
    度達每公升0.71毫克而查獲。
二、案經花蓮縣警察局花蓮分局報告臺灣花蓮地方法院檢察署檢
    察官偵查聲請簡易判決處刑。
    理  由
壹、證據能力部分：
    按被告以外之人於審判外之言詞或書面陳述，除法律有規定
    者外，不得作為證據；又被告以外之人於審判外之陳述，雖
    不符第159條之1至第159條之4之規定，但經當事人於審判程
    序同意作為證據，法院審酌該言詞陳述或書面陳述作成時之
    情況，認為適當者，亦得為證據；當事人、代理人或辯護人
    於法院調查證據時，知有第159條第1項不得為證據之情形，
    而未於言詞辯論終結前聲明異議者，視為有前項之同意，刑
    事訴訟法第159條第1項、第159條之5規定甚明。查本件判決
    後開所引用之各該被告以外之人於審判外之書面陳述，雖屬
    傳聞證據，惟均經被告甲○○及檢察官於本院審理時表示無
    意見而不予爭執，且迄至言詞辯論終結前亦未聲明異議，本
    院審酌上開證據資料製作時之情況，尚查無違法不當及證明
    力明顯過低之瑕疵，認以之作為證據應屬適當，揆諸前開法
    律規定與說明，逕依刑事訴訟法第159條之5規定，認前揭證
    據資料應有證據能力。
貳、實體部分：
一、上揭事實，迭據被告於警詢、偵查、原審及本院審理中坦承
    不諱，並有酒精濃度檢測單、花蓮縣警察局查獲涉嫌公共危
    險案件不能安全駕駛簡易測試紀錄表、刑法第185條之3案件
    測試觀察紀錄表、花蓮縣警察局舉發違反道路交通管理事件
    通知單各1 紙在卷可稽，足見被告自白與事實相符。
二、按汽車駕駛人飲酒後其吐氣所含酒精濃度超過每公升0.25毫
    克或血液中酒精濃度超過百分之0.05以上者不得駕車，道路
    交通安全規則第114條第2款定有明文。且依據醫學文獻可知
    ，酒精對人體之影響程度乃依血中酒精濃度而定，而警方測
    試器所測得之呼氣酒精濃度（單位mg/L）乘以200 即為當時
    之血中酒精濃度（單位mg/dL）。又當呼氣濃度達0.25 毫克
    時，將造成輕度協調功能降低之輕度中毒症狀，當呼氣濃度
    達0.5 毫克時，將造成反應較慢、感覺減低、影響駕駛等輕
    到中度之中毒症狀，當呼氣濃度達0.75毫克時，將造成思考
    改變、個性行為改變等輕到中度之中毒症狀，當呼氣濃度達
    1.00毫克時，將造成步態不穩、噁心嘔吐、精神混惑不清晰
    等中度中毒症狀，此有行政院國軍退除役官兵輔導委員會臺
    北榮民總醫院民國88年8月5日（88）北總內字第26868 號函
    文可參（臺灣高等法院97年度交上易字第206 號判決參照）
    。被告甲○○飲酒後經測得酒精濃度達每公升0.71毫克，且
    依花蓮縣警察局花蓮分局軒轅派出所制作之「刑法第185 條
    之3 案件測試觀察紀錄表」記載，被告駕駛過程車身搖擺不
    定，足認被告當時已達不能安全駕駛動力交通工具之程度。
    本件事證明確，被告犯行堪以認定，應依法論科。
三、按行為後法律有變更者，適用行為時之法律。但行為後之法
    律有利於行為人者，適用最有利於行為人之法律，刑法第 2
    條第1 項定有明文。查被告甲○○行為後，刑法第185條之3
    業於97年1月2 日修正公布，並於同年月4日生效施行，修正
    後該條之法定本刑為1 年以下有期徒刑、拘役或科或併科（
    新臺幣）15萬元以下罰金，與修正前該條之法定本刑為1 年
    以下有期徒刑、拘役或科或併科（銀元）3 萬元以下罰金相
    較，以修正前即被告行為時之規定有利於被告，應適用行為
    時之刑法處罰。核被告所為，係犯刑法第185條之3之不能安
    全駕駛動力交通工具罪。本件原審判處被告罪刑固非無見，
    惟被告已於偵查中自白，且向檢察官表示願意接受緩刑之宣
    告，檢察官並已向法院求為緩刑之宣告，原審未依刑事訴訟
    法第451條之1第4 項之規定依檢察官緩刑宣告之請求而為緩
    刑之宣告，自有違誤。上訴人以原審漏未為緩刑之宣告，判
    決違背法令為由，提起上訴，為有理由，原判決應予撤銷改
    判。爰審酌被告之品性、生活狀況、智識程度、犯罪所生之
    損害，及犯罪後態度等一切情狀，量處如主文所示之刑，並
    諭知易科罰金之折算標準。又被告前未曾受有期徒刑以上刑
    之宣告，有台灣高等法院被告全國前案紀錄表在卷可考，其
    因一時失慮，偶罹刑典，事後已坦承犯行，深具悔意，經此
    刑之宣告後，應知警惕而無再犯之虞，本院因認暫不執行其
    刑為當，予以宣告緩刑3 年，用啟自新。
四、據上論斷，應依刑事訴訟法第455條之1第1項、第3項、第36
    9條第1項前段、第364條、第299條第1 項前段，修正前刑法
    第185條之3，刑法第2條第1項前段、第41條第1項前段、第7
    4條第1項第1款，刑法施行法第1條之1，判決如主文。
本案經檢察官羅美秀到庭執行職務。
中    華    民    國    97    年    10    月    15    日
                  刑事第四庭    審判長法  官  張宏節
                                      法  官  許乃文
                                      法  官  蔡寶樺
以上正本證明與原本無異。
本判決不得上訴。
中    華    民    國    97    年    10    月    16    日
                                      書記官
附錄本判決論罪之法律條文：
修正前刑法第185條之3
服用毒品、麻醉藥品、酒類或其他相類之物，不能安全駕駛動力
交通工具而駕駛者，處一年以下有期徒刑、拘役或三萬元以下罰
金。


司法院資訊處製作；財團法人民間司法改革基金會備份。
